臺灣臺北地方法院小額民事判決
                                   110年度店小字第1015號
原      告  台北富邦商業銀行股份有限公司

法定代理人  程耀輝  
訴訟代理人  孫東丞  

被      告  田臨旻  
上列當事人間返還信用卡消費款事件，本院於民國110年10月7日
言詞辯論終結，判決如下：
    主      文
被告應給付原告新臺幣玖萬伍仟肆佰貳拾貳元，及其中新臺幣捌
萬玖仟陸佰肆拾伍元自民國一百一十年二月十三日起至清償日止
，按年息百分之十四點七計算之利息。
訴訟費用新臺幣壹仟元由被告負擔。
本判決得假執行；但被告如以新臺幣玖萬伍仟肆佰貳拾貳元為原
告預供擔保後，得免為假執行。
    事實及理由
一、原告起訴主張：
　㈠被告於民國109年9月26日向原告申請信用卡使用（卡號：000
    0000000000000，下稱系爭信用卡），未依約定期清償消費
    款，依約定全部債務視為到期，截至110年2月12日止，迄今
    尚積欠本金新臺幣（下同）95,422元。上開債權迭經催討無
    效，爰依消費借貸契約關係，為此提起本件訴訟，並聲明：
    被告應給付原告95,422元，及其中89,645元自110年2月13日
    起至清償日止，按年息百分之14.7計算之利息。
　㈡對被告抗辯之陳述：
　⒈本件被告是實體交易，亦即是被告持個人信用卡自行刷卡消
    費，並非遭他人盜刷。109年10月30日被告確實有來電客服
    ，其通話內容詳如客戶一般訊息維護之訊息內容所載，因為
    依照信用卡聯合徵信中心之規範，信用卡發卡銀行必須要在
    客戶補足例如訂單紀錄、明細（包含金額）、與店家聯繫紀
    錄等文件才能停止墊付款，若客戶未能補齊文件就無法停止
    墊付款，並將爭議款轉為一般消費，原告銀行客服在109 年
    11月10日、12日、17日均有留言通知被告須補件。　
　⒉又被告抗辯其遭詐騙刷卡使用乙事，實際上係被告於109年間
    某日與第三人間發生消費爭議，然被告於發生爭議之次月即
    110年11月2日尚有使用系爭信用卡消費，顯見系爭信用卡未
    遭竊、遺失或受他人占用情形。被告雖於109年10月30日來
    電客服中心表示，其於109年10月29日於通訊行購買行動電
    話後，欲再轉賣系爭行動電話，變賣之價金遭第三人取走產
    生糾紛，然就被告與通訊行買賣系爭行動電話間，被告係出
    於本意使用消費系爭信用卡，並無遭詐騙情事，故被告仍應
    自負清償信用卡消費款責任。　
二、被告則辯以：信用卡雖由被告本人申請使用，然其中有一部
    分消費遭到第三人詐騙，並有立即通報原告，有報案紀錄，
    原告並已列為爭議款項云云。並聲明：原告之訴駁回。
三、經查，原告主張之事實，業據其提出與其所述相符之信用卡
    申請書、信用卡約定條款、信用卡客戶滯納消費款明細資料
    、信用卡客戶滯納費用款明細資料及信用卡客戶滯納利息款
    明細資料等證據資料為證，原告請求給付金額95,422元，經
    核屬實。被告雖以上揭情詞置辯，然 ：
　㈠按持卡人依其與發卡機構所訂立之信用卡使用契約，取得使
    用信用卡向特約商店簽帳消費之資格，並對發卡機構承諾償
    付帳款，而發卡機構則負有代持卡人結帳，清償簽帳款項之
    義務。此種持卡人委託發卡機構付款之約定，具有委任契約
    之性質，倘持卡人選擇以循環信用方式繳款，就當期應償付
    之帳款僅繳付最低應繳金額，其餘應付款項由發卡機構先行
    墊付，持卡人則依約定給付循環利息者，又具有消費借貸契
    約之性質。信用卡使用契約既具有委任契約之性質，則發卡
    機構即台北富邦商業銀行處理信用卡簽帳款之清償債務事務
    時，依民法第535條規定、台北富邦商業銀行與被告間信用
    卡約定條款第7條第1項約定（參見本院支付命令卷第11頁）
    ，應以善良管理人之注意，依與持卡人約定之指示方式為持
    卡人處理使用信用卡交易款項之清償事宜，則發卡機構對特
    約商店付款所支出之費用，即屬必要費用，即得依民法第54
    6條第1項規定或信用卡使用契約之約定向持卡人請求償還墊
    款。
  ㈡系爭交易確實係被告持卡實體過卡所為之交易，被告應對台
    北富邦銀行負償還系爭帳款之責：
  1.查被告係因於網路上瀏覽「易借網」網頁，表示欲借款150,
    000元，經訴外人陳育廷聯繫後，向被告表示需刷卡購買手
    機做為借款之擔保，始得以核准放貸，被告遂依陳育廷之指
    示於109年10月29日晚間10時40分許，前往訴外人蘇世峰所
    經營之址設台北市萬華區之通訊行，由被告持其所申辦之台
    北富邦銀行信用卡消費（參見本院卷第60頁），足見被告於
    109年10月29日確有交付系爭信用卡予上開通訊行刷卡為系
    爭交易，且該筆交易確為實體過卡交易，顯非遭他人盜刷或
    未經授權之交易，被告自應對台北富邦銀行負責償還其所認
    為爭議款之帳款，是原告請求被告清償系爭帳款，即屬有據
    。
  ㈢本件發卡銀行即台北富邦銀行銀行已盡善良管理人之注意義
    務，且因非可歸責於台北富邦銀行之事由而不得向收單銀行
    或特約商店扣回系爭交易帳款，被告依約亦應繳付台北富邦
    銀行銀行系爭帳款：
  1.再按被告與台北富邦銀行間所訂立之信用卡約定條款第11條
    第1、2項係約定：「持卡人如與特約商店就有關商品或服務
    之品質、數量、金額，或與委託辦理預借現金機構就取得金
    錢之金額有所爭議時，應向特約商店或委託辦理預借現金機
    構尋求解決，不得以此作為向貴行（即台北富邦銀行）拒繳
    應付帳款之抗辯。」、「持卡人使用信用卡時，如符合各信
    用卡組織作業規定之下列特殊情形：如預訂商品未獲特約商
    店移轉商品或其數目不符，預訂服務未獲提供，或於自動化
    設備上預借現金而未取得金錢或數量不符時，應先向特約商
    店或辦理預借現金機構尋求解決。如無法解決時，應於繳款
    截止日前檢具貴行要求之相關證明文件，以書面請求貴行就
    該筆交易以第13條帳款疑義之處理程序辦理，不受前項約定
    之限制。」，又信用卡約定條款第13條帳款疑義之處理程序
    第1項、第2項、第5項係約定：「甲方（即持卡人）與特約
    商店發生消費糾紛時，乙方（即發卡銀行）應予協助，有疑
    義時，並應為有利於消費者之處理。甲方於當期繳款截止日
    前，如對帳單所載之交易明細有疑義，得檢具理由及乙方要
    求之證明文件（如簽帳單或退款單收執聯，或各國際組織所
    規定要求之證明文件等）通知乙方協助處理，或同意負擔調
    單手續費…後，請求乙方向收單機構調閱簽帳單或退款單，
    以釐清交易之爭議。…。因發生疑義而持卡人主張暫停支付
    之款項，如甲方不同意繳付前項帳款疑義處理費用或經乙方
    正名無誤或非可歸責於乙方之事由而不得扣款時，甲方於受
    乙方通知後應立即繳付之，並自原繳款期限之次日起，按第
    14條約定利率計付利息予乙方。」（參見本院支付命令卷第
    12頁）。
  2.查發卡銀行即台北富邦銀行就系爭交易已於109年11月10日
    、12日、17日留言通知需被告補件才能停止墊付款（參見本
    院卷第頁），然因被告未補件，原告乃於109年11月17日以
    簡訊通知被告因被告未提出該筆消費任何資料與文件，致使
    無法協助被告將該筆消費列為爭議款（參見本院卷第69頁至
    第73頁、第77頁至第78頁），可知原告就被告主張之系爭交
    易疑義，已欲協助被告處理，並通知被告需提出相關資料供
    其依照信用卡聯合徵信中心之規範處理，原告銀行已盡善良
    管理人之注意義務，足認係因非可歸責於原告之事由而不得
    向收單銀行或特約商店扣回系爭交易帳款，則依被告與原告
    銀行間之信用卡約定條款第11條第1項、第13條第5項約定，
    及被告應向原告銀行繳付系爭帳款。是原告依消費借貸契約
    關係，請求被告給付如主文第一項所示之金額，為有理由，
    應予准許。
四、本件事證已臻明確，兩造其餘攻擊防禦方法及所提證據，經
    審酌後認與判決結果不生影響，爰不逐一論列，附此敘明。
五、本件係適用小額程序為被告敗訴之判決，依民事訴訟法第43
    6 條之20條規定應依職權宣告假執行；並依同法第392 條第
    2 項依職權為被告如預供擔保，得免為假執行之宣告。
六、訴訟費用負擔之依據：民事訴訟法第78條。本件訴訟費用為
    裁判費，金額確定為1,000 元。
中　　華　　民　　國　　110 　年　　10　　月　　29　　日
                  臺灣臺北地方法院新店簡易庭
                              法  官  石蕙慈
以上正本係照原本作成。
對於本件判決如有不服，應於收受送達後20日內向本院提出上訴
書狀，上訴於本院合議庭，並按他造當事人之人數附具繕本。
當事人之上訴，非以判決違背法令為理由不得為之，上訴狀應記
載上訴理由，表明下列各款事項：
㈠原判決所違背之法令及其具體內容。
㈡依訴訟資料可認為原判決有違背法令之具體事實。
如委任律師提起上訴者，應一併繳納上訴審裁判費。
中　　華　　民　　國　　110 　年　　10　　月　　29　　日
                              書記官  徐子芹